【裁判字號】    94,簡上,612
【裁判日期】    950104
【裁判案由】    賭博
【裁判全文】
臺灣板橋地方法院刑事判決             94年度簡上字第612號
上  訴  人
即  被  告  甲○○
選任辯護人  林大華律師
            張仁興律師
上列被告因賭博案件，不服本院中華民國94年8 月31日94年度簡
字第3344號第一審判決（聲請簡易判決處刑案號：94年度偵字第
10474 號），提起上訴，本院管轄之二審合議庭判決如下：
    主  文
上訴駁回。
    事實及理由
一、本案經本院審理結果，認第一審以上訴人即被告甲○○所為
    係犯刑法第二百六十八條前段之意圖營利供給賭博場所罪、
    同條後段之意圖營利聚眾賭博罪、同法第二百六十六條第一
    項前段之在公眾得出入之場所賭博財物罪，判處有期徒刑六
    月，如易科罰金，以（銀元）三百元折算一日，並就扣案之
    同案被告吳紹緯所有供被告吳紹緯、甲○○、游碧春犯罪所
    用之傳真機七台、計算機四台、監視器螢幕一台、監視器鏡
    頭一個、總統記表十八張、六合彩簽單二百八十九張併予宣
    告沒收，其認事用法均無違誤，量刑亦屬適當，應予維持，
    並引用如附件第一審判決書所記載之事實、證據及理由。
二、本件上訴人上訴意旨略以：上訴人僅係在其夫即同案被告吳
    紹緯所經營六合彩之地點幫忙，縱認屬法律上之共同正犯，
    對於本件犯罪之參與程度亦有差異，原審未為審究逕將上訴
    人與吳紹緯量處相同之刑度，實屬過重，爰提起本件上訴，
    請求撤銷原判決，考量刑法第五十七條所有情狀，改處較輕
    之刑云云。惟按，共同正犯於彼此間犯意聯絡之範圍內，按
    其既定之任務分配及角色目的，相互利用彼此之行為以完成
    犯罪，自均應就全體共同正犯之行為負其責任；本件上訴人
    迭於警詢、偵查及本院審理時坦承：其確在吳紹緯所經營六
    合彩之賭博場所幫忙接電話、整理簽單，賭客都是以電話傳
    真方式簽注等語，顯見上訴人與吳紹緯就上開意圖營利供給
    賭博場所、意圖營利聚眾賭博罪，與在公眾得出入之場所賭
    博財物之犯行間，互有犯意之聯絡及行為之分擔，且其係以
    自己犯罪之意思而參與犯罪構成要件之行為，乃典型之共同
    正犯，自須就犯意聯絡所及範圍內之全體行為負擔刑事責任
    ，不因上訴人「僅」負責幫忙接電話、整理簽單，而影響其
    罪名之成立。又按刑罰之裁量，為事實審法院之職權，除有
    逾越法定刑度而為刑之宣告，或恣意濫用刑罰裁量權致量刑
    結果顯有失出或失入等情形外，要難遽指為違法或不當。上
    訴人先後犯刑法第二百六十八前段、同條後段、第二百六十
    六條第一項前段三罪，時間各自緊接，犯罪構成要件各自相
    同，顯係基於概括犯意而為，均為連續犯，應分別論以一罪
    並加重其刑。又上開三罪間係基於一個賭博犯意之決定，乃
    一行為觸犯數罪名，屬想像競合犯，從情節較重之意圖營利
    聚眾賭博罪處斷，該罪法定本刑為三年以下有期徒刑，原審
    審酌上訴人並無前科，共同被告間犯意聯絡之範圍及行為分
    擔之程度、經營六合彩賭博供人簽賭財物，從中獲取不法利
    益之犯罪動機、目的、手段及犯罪後坦承犯行態度尚佳等一
    切情狀，量處有期徒刑六月，如易科罰金以（銀元）三百元
    折算一日，其量刑堪認妥適，並無刑度過重或違反比例原則
    之情。從而，上訴人執上開理由提起上訴，洵無足採，其上
    訴應予駁回。
據上論斷，應依刑事訴訟第四百五十五條之一第一項、第三項、
第三百六十八條、第三百七十三條，判決如主文。
本案經檢察官葉志飛到庭執行職務
中    華    民    國    95    年     1     月    4    日
                刑事第二庭  審判長法  官  李  釱  任
                                  法  官  徐  子  涵
                                  法  官  劉  安  榕
上列正本證明與原本無異。
本件不得上訴。
                                  書記官  楊  馥  如
中    華    民    國    95    年     1     月    4    日
附錄本案論罪科刑法條全文
中華民國刑法第266條
(普通賭博罪與沒收物)
在公共場所或公眾得出入之場所賭博財物者，處一千元以下罰金
。但以供人暫時娛樂之物為賭者，不在此限。
當場賭博之器具與在賭檯或兌換籌碼處之財物，不問屬於犯人與
否，沒收之。
中華民國刑法第268條
(圖利供給賭場或聚眾賭博罪)
意圖營利，供給賭博場所或聚眾賭博者，處三年以下有期徒刑，
得併科300 元以下罰金。


司法院資訊處製作；財團法人民間司法改革基金會備份。
